【裁判字號】    97,訴,1344
【裁判日期】    970603
【裁判案由】    毒品危害防制條例
【裁判全文】
臺灣板橋地方法院刑事判決              97年度訴字第1344號
公  訴  人  臺灣板橋地方法院檢察署檢察官
被      告  甲○○
上列被告因違反毒品危害防制條例案件，經檢察官提起公訴（97
年度毒偵字第2075號），本院受理後被告為有罪之陳述，經合議
庭裁定由受命法官獨任進行簡式審判程序，判決如下：
    主  文
甲○○施用第一級毒品，累犯，處有期徒刑拾月。
    事  實
一、甲○○前於民國89年間因施用毒品案件，經本院以89年度毒
    聲字第6535號裁定送觀察、勒戒後，認有繼續施用毒品之傾
    向，再經本院以89年度毒聲字第6781號裁定令入戒治處所施
    以強制戒治，嗣本院以90年度毒聲字第2042號裁定停止戒治
    所餘戒治期間付保護管束，於90年11月23日保護管束期滿，
    經臺灣板橋地方法院檢察署檢察官於90年12月17日以90年度
    戒毒偵字第742 號為不起訴處分確定。又於85年間因違反肅
    清煙毒條例案件，經臺灣高等法院於85年4 月16日以85年度
    上訴字第653 號判處有期徒刑三年六月，於85年4 月16日確
    定；又於同年間因犯竊盜罪，經本院於85年5 月22日以85年
    度易字第2028號判處有期徒刑六月，於85年6 月17日確定，
    嗣上開兩案罪刑，再經本院以85年度聲字第862 號裁定應執
    行有期徒刑三年九月確定，經入監執行後，於88年4 月8 日
    假釋出監，惟嗣經撤銷假釋，又入監執行殘刑二年十一月又
    一日，於93年2 月3 日縮刑期滿執行完畢；又於94年間因施
    用毒品案件，經本院於94年8 月31日以94年度訴字第396 號
    判處有期徒刑八月，於94年9 月26日確定；又於95年間因施
    用毒品案件，經本院於95年7 月26日以95年度簡字第4411號
    判處有期徒刑四月，於95年9 月1 日確定，上開兩案罪刑，
    再經本院以96年度聲字第90號裁定應執行有期徒刑十一月確
    定，於96年2 月7 日縮刑期滿執行完畢（構成累犯）。猶不
    知悔改，竟仍基於施用第一級毒品海洛因之犯意，於96年10
    月14日下午3 時許，在其位於臺北縣三重市○○街61巷18弄
    14號2 樓之住處，以注射針筒注入體內之方式施用第一級毒
    品海洛因一次。嗣於96年10月15日晚上7 時25分許，在臺北
    縣政府警察局三重分局經警採尿驗悉。
二、案經臺北縣政府警察局三重分局報請臺灣板橋地方法院檢察
    署檢察官偵查起訴，經本院合議庭裁定以簡式審判程序審理
    。
    理  由
一、訊據被告甲○○於本院審理時對其於上揭時、地施用第一級
    毒品海洛因一次之犯行，業已坦承不諱，又被告經警詢問後
    所採集之尿液經送檢驗結果，呈施用第一級毒品海洛因之鴉
    片類藥物陽性反應，有臺灣檢驗科技股份有限公司於96年11
    月5 日出具之濫用藥物尿液檢驗報告一件附卷可稽。再者，
    被告前於89年間因施用毒品案件，經本院以89年度毒聲字第
    6535號裁定送觀察、勒戒後，認有繼續施用毒品之傾向，再
    經本院以89年度毒聲字第6781號裁定令入戒治處所施以強制
    戒治，嗣本院以90年度毒聲字第2042號裁定停止戒治所餘戒
    治期間付保護管束，於90年11月23日保護管束期滿，經臺灣
    板橋地方法院檢察署檢察官於90年12月17日以90年度戒毒偵
    字第742 號為不起訴處分確定。又於94年間因施用毒品案件
    ，經本院於94年8 月31日以94年度訴字第396 號判處有期徒
    刑八月，於94年9 月26日確定；又於95年間因施用毒品案件
    ，經本院於95年7 月26日以95年度簡字第4411號判處有期徒
    刑四月，於95年9 月1 日確定，上開兩案罪刑，再經本院以
    96年度聲字第90號裁定應執行有期徒刑十一月確定，於96年
    2 月7 日縮刑期滿執行完畢，此有臺灣高等法院被告前案紀
    錄表附卷可按，從而本件雖係在觀察、勒戒及強制戒治執行
    完畢釋放後五年以後所為犯行，但被告已於五年內再犯施用
    毒品案件，且經裁判確定，顯見其再犯率甚高，原實施觀察
    、勒戒或強制戒治，已無法收其實效，而無五年戒斷期之存
    在，自無再經觀察、勒戒及強制戒治之必要，應由檢察官逕
    行起訴（最高法院95年度臺非字第59號、95年度臺非字第65
    號判決要旨參照）。綜上，足認被告自白與事實相符，罪證
    明確，犯行洵堪認定。
二、查海洛因係毒品危害防制條例第2 條第2 項第1 款所列之第
    一級毒品。核被告所為，係犯毒品危害防制條例第10條第1
    項之施用第一級毒品罪。被告於施用毒品海洛因而持有該毒
    品之低度行為，應為施用之高度行為所吸收，不另論罪。查
    被告前於85年間因違反肅清煙毒條例案件，經臺灣高等法院
    於85年4 月16日以85年度上訴字第653 號判處有期徒刑三年
    六月，於85年4 月16日確定；又於同年間因犯竊盜罪，經本
    院於85年5 月22日以85年度易字第2028號判處有期徒刑六月
    ，於85年6 月17日確定，嗣上開兩案罪刑，再經本院以85年
    度聲字第862 號裁定應執行有期徒刑三年九月確定，經入監
    執行後，於88年4 月8 日假釋出監，惟嗣經撤銷假釋，又入
    監執行殘刑二年十一月又一日，於93年2 月3 日縮刑期滿執
    行完畢；又於94年間因施用毒品案件，經本院於94年8 月31
    日以94年度訴字第396 號判處有期徒刑八月，於94年9 月26
    日確定；又於95年間因施用毒品案件，經本院於95年7 月26
    日以95年度簡字第4411號判處有期徒刑四月，於95年9 月1
    日確定，上開兩案罪刑，再經本院以96年度聲字第90號裁定
    應執行有期徒刑十一月確定，於96年2 月7 日縮刑期滿執行
    完畢，有臺灣高等法院被告前案紀錄表在卷可按，其於有期
    徒刑執行完畢後五年以內故意再犯本案之罪，係屬累犯，應
    依刑法第47條第1 項之規定加重其刑。爰審酌被告不思尋求
    正當之身心發展，前曾有毒品前科，不知警惕，竟又施用足
    以導致精神障礙、性格異常，甚至造成生命危險之毒品，戕
    害一己之身心健康，對社會治安可能之危害程度非微，惟其
    於犯罪後尚能坦承犯行等一切情狀，量處如主文所示之刑，
    以示懲儆。
據上論斷，應依刑事訴訟法第273 條之1 第1 項、第299 條第1
項前段，毒品危害防制條例第10條第1 項，刑法第11條前段、第
47條第1 項，判決如主文。
本案經檢察官劉仕國到庭執行職務
中    華    民    國    97    年    6     月    3     日
                  刑事第一庭    法  官  張江澤
以上正本證明與原本無異。
如不服本判決，應於判決送達後10日內，向本院提出上訴狀。
                                書記官  林怡秀
中    華    民    國    97    年    6     月    3     日
附錄本案論罪科刑法條全文：
毒品危害防制條例第10條
施用第一級毒品者，處六月以上五年以下有期徒刑。
施用第二級毒品者，處三年以下有期徒刑。


司法院資訊處製作；財團法人民間司法改革基金會備份。
